【裁判字號】    89,訴,365
【裁判日期】    890609
【裁判案由】    毒品危害防制條例
【裁判全文】
臺灣彰化地方法院刑事判決                          八十九年度訴字第三六五號
    公  訴  人  臺灣彰化地方法院檢察署檢察官
    被      告  甲○○
    選任辯護人  李淵源律師
右列被告因違反毒品危害防制條例案件，經檢察官提起公訴（八十九年度偵字第一七
二九號），本院判決如左：
    主      文
甲○○意圖販賣而持有第二級毒品，處有期徒刑伍年。
安非他命粉末貳包淨重壹仟玖佰捌拾壹點貳公克均沒收銷燬之。
    事      實
一、甲○○於民國八十九年三月一日，意圖販賣，自不詳途逕取得第二級毒品安非他
    命二包淨重共一千九百八十一點六公克（分別各重九百九十點四公克及九百九十
    一點二公克，各取０點二公克送驗，驗餘共重一千九百八十一點二公克），嗣於
    是日夜晚七時二十分許，持前揭毒品搭乘不知情之計程車司機林家翔駕駛之車號
    ＺＡ００九號計程車，在高速公路北向員林收費站經警查獲，扣得前揭毒品安非
    他命。
二、案經內政部警政署國道公路警察局第三警察隊移送臺灣彰化地方法院檢察署檢察
    官偵查起訴。
    理      由
一、訊據被告甲○○坦承於前揭時地，持有上開第二級毒品安非他命經警查獲情事，
    惟矢口否認有何意圖販賣而持有毒品犯行，辯稱前揭毒品係為供自己施用而購買
    ，伊標下互助會，事先未經聯絡，即自彰化縣員林鎮坐火車，直接到高雄市某車
    行找綽號「阿發」男子，伊將現金新臺幣十萬元交與「阿發」，在計程車上等候
    ，由阿發下車購買安非他命，購得後旋即北返，所購得之安非他命伊準備要施用
    五、六年，至於「阿發」現不知如何聯絡云云，然查被告持有遭查獲之安非他命
    重量幾達二公斤，純度更高達百分之九十九，有內政部警政署刑事警察局八十九
    年三月二十一日鑑字第二六一０六號鑑驗通知書在卷足稽，數量遠逾一般施用者
    施用或遭查獲持有之數量，而一次購買近二公斤，一日僅施用一公克，此數年之
    間，如何能妥善保存該批安非他命，以防止變質或受潮，被告於本院又自承伊僅
    係因駕駛夜班計程車而施用安非他命，且早就想戒除此惡習，有訊問筆錄在卷足
    稽，顯然被告僅係為提神而偶而施用之，對安非他命並無依存性，且既早有戒除
    之意，又何至一次購買五、六年之施用量，焉可能未思及一旦轉業或戒除，剩餘
    之安非他命如何處理，如不忍痛丟棄，豈非須設法轉賣以免蒙受損害，且伊現有
    二子就學中，擔任司機一月收入需五、六萬元，亦經被告自承在卷，其經濟狀況
    應非充裕，又如何會花費大筆金錢，預購五、六年施用量之安非他命，顯係為販
    賣圖利始持有該批安非他命，是其所辯持有扣案安非他命僅係為供自己施用云云
    ，顯與事實不符，所辯自係畏罪飾卸之詞，不足採信，本案事證明確，被告犯行
    至堪認定。
二、核被告所為，係犯毒品危害防制條例第五條第二項之意圖販賣而持有第二級毒品
    罪，審酌被告犯罪之動機、手段、所生之危害及犯罪後之態度等一切情狀，量處
    如主文所示之刑，以示懲儆，扣案驗餘之第二級毒品安非他命貳包淨重壹仟玖佰
    捌拾壹點貳公克沒收銷燬之。
三、據上論斷，應依刑事訴訟法第二百九十九條第一項前段，毒品危害防制條例第五
    條第二項、第十八條第一項前段，判決如主文。
本案經檢察官簡燕子到庭執行職務。
中      華      民      國    八十九    年      六      月      九      日
                                臺灣彰化地方法院刑事第三庭
                      法      官  姚  勳  昌
右正本證明與原本無異。
如不服本判決，應於判決送達後十日內向本院提出上訴狀( 須附繕本 )。
告訴人或被害人對於判決如有不服具備理由請求檢察官上訴者，其上訴期間之計算係
以檢察官收受判決正本之日期為準。
                                    法院書記官  楊  筱  惠
中      華      民      國    八十九    年      六      月     十三     日
意圖販賣而持有第一級毒品者，處無期徒刑或十年以上有期徒刑，得併科新臺七百萬
元以下罰金。
意圖販賣而持有第二級毒品者，處五年以上有期徒刑，得併科新臺幣五百萬元以下罰
金。
意圖販賣而持有第三級毒品者，處三年以上十年以下有期徒刑，得併科新臺幣三百萬
元以下罰金。
意圖販賣而持有專供製造或施用毒品之器具者，處五年以下有期徒刑，得併科新臺幣
一百萬元以下罰金。


司法院資訊處製作；財團法人民間司法改革基金會備份。
